臺灣高等法院刑事裁定
111年度聲字第1763號
聲  請  人  臺灣高等檢察署檢察官
受  刑  人  戴誌宏


上列聲請人因受刑人偽造文書等案件，先後判決確定如附表所載
，聲請定其應執行刑（111年度執聲字第806號），本院裁定如下
：
    主  文
戴誌宏因犯如附表所載之罪，所處如附表所載之有期徒刑，應執
行有期徒刑壹年玖月，如易科罰金，以新臺幣壹仟元折算壹日。
    理  由
一、聲請意旨略以：受刑人戴誌宏因偽造文書等案件，先後經判
    決確定如附表，應依刑法第53條、第51條第5款規定，定其
    應執行之刑，爰依刑事訴訟法第477條第1項聲請裁定等語。
二、查受刑人因偽造文書等案件，經本院及最高法院先後判處如
    附表所示之有期徒刑，均經分別確定在案，且各罪均為裁判
    確定前所犯等情，有各該刑事判決書及本院被告前案紀錄表
    各乙份附卷可參。茲聲請人以本院為各該案犯罪事實最後判
    決之法院聲請定其應執行之刑，本院經審核各案卷無異，認
    其聲請為正當。
三、受刑人經本院函詢後，表示父母親年事已高且罹疾病，受刑
    人為扶持家計而身兼兩份工作以面對嚴重疫情及不景氣環境
    ，請從輕量刑等語（見本院卷第71頁），本院爰審酌受刑人
    所犯各罪為侵占、竊盜、詐欺及行使偽造私文書罪，犯罪類
    型、手段雖不相同，但附表編號2至11部分乃係基於同一盜
    刷友人信用卡之目的而依序為各階段之犯行，所侵害者為財
    產法益及公共信用法益，於併合處罰時責任非難重複之程度
    ，刑罰之邊際效應遞減等情，再考量其實際獲取之犯罪所得
    約新臺幣38萬餘元，尚非甚鉅，另盜刷不成功之未遂部分金
    額約17萬餘元，暨附表編號1至6及2至11前曾定之應執行刑
    分別為有期徒刑11月、1年6年，整體評價受刑人應受矯治之
    程度，並兼衡責罰相當與刑罰經濟之原則，定其應執行之有
    期徒刑如主文所示，並諭知如易科罰金之折算標準（執行時
    會再減掉已執行完畢之編號1部分刑期）。
四、據上論斷，應依刑事訴訟法第477條第1項、刑法第53條、第
    51條第5款、第41條第1項前段、第8項，裁定如主文。
中　　華　　民　　國　　111 　年　　6 　　月　　7 　　日
                  刑事第二十庭  審判長法　官　王復生
                                      法　官　蕭世昌
                                      法　官　張紹省
以上正本證明與原本無異。
如不服本裁定，應於收受送達後五日內向本院提出抗告狀。
                                      書記官  莫佳樺
中　　華　　民　　國　　111 　年　　6 　　月　　7 　　日
附表：
編號  1 2 3 罪名  侵占 竊盜 竊盜 宣告刑  有期徒刑6月 有期徒刑2月 有期徒刑2月 犯罪日期  104年7月13日至14日 105年10月20日 105年10月25日 偵查(自訴)機關 年度案號  桃園地檢105年度調偵緝字第13號 桃園地檢108年度偵字第10291號 桃園地檢108年度偵字第10291號 最後 事實審 法院 臺灣高院 臺灣高院 臺灣高院  案號 110年度上易字第848號 110年度上訴字第1201號 110年度上訴字第1201號  判決日期 110年8月19日 110年9月7日 110年9月7日 確定 判決 法院 臺灣高院 臺灣高院 臺灣高院  案號 110年度上易字第848號 110年度上訴字第1201號 110年度上訴字第1201號  判決 確定日期 110年8月19日 110年9月7日 110年9月7日 是否為得易科罰金之案件  是 是 是 備註  桃園地檢110年度執字第11182號(已執畢) 桃園地檢110年度執字第11522號 桃園地檢110年度執字第11522號   編號1至6經臺灣高等法院110年度聲字第4646號裁定應執行有期徒刑11月 編號2至11應執行有期徒刑1年6月   

編號  4 5 6 罪名  竊盜 詐欺 詐欺 宣告刑  有期徒刑2月 有期徒刑2月 有期徒刑2月 犯罪日期  107年12月3日 105年10月31日 107年12月3日 偵查(自訴)機關 年度案號  桃園地檢108年度偵字第10291號 桃園地檢108年度偵字第10291號 桃園地檢108年度偵字第10291號 最後 事實審 法院 臺灣高院 臺灣高院 臺灣高院  案號 110年度上訴字第1201號 110年度上訴字第1201號 110年度上訴字第1201號  判決日期 110年9月7日 110年9月7日 110年9月7日 確定 判決 法院 臺灣高院 臺灣高院 臺灣高院  案號 110年度上訴字第1201號 110年度上訴字第1201號 110年度上訴字第1201號  判決 確定日期 110年9月7日 110年9月7日 110年9月7日 是否為得易科罰金之案件  是 是 是 備註  桃園地檢110年度執字第11522號 桃園地檢110年度執字第11522號 桃園地檢110年度執字第11522號   編號1至6經臺灣高等法院110年度聲字第4646號裁定應執行有期徒刑11月 編號2至11應執行有期徒刑1年6月   

編號  7 8 9 罪名  偽造文書 偽造文書 偽造文書 宣告刑  有期徒刑4月 有期徒刑3月 有期徒刑4月 犯罪日期  105年10月20日 105年10月26日 105年10月28日 偵查(自訴)機關 年度案號  桃園地檢108年度偵字第10291號 桃園地檢108年度偵字第10291號 桃園地檢108年度偵字第10291號 最後 事實審 法院 臺灣高院 臺灣高院 臺灣高院  案號 110年度上訴字第1201號 110年度上訴字第1201號 110年度上訴字第1201號  判決日期 110年9月7日 110年9月7日 110年9月7日 確定 判決 法院 最高法院 最高法院 最高法院  案號 110年度台上字第6312號 110年度台上字第6312號 110年度台上字第6312號  判決 確定日期 110年12月30日 110年12月30日 110年12月30日 是否為得易科罰金之案件  是 是 是 備註  桃園地檢111年度執字第1365號 桃園地檢111年度執字第1365號 桃園地檢111年度執字第1365號   編號1至6經臺灣高等法院110年度聲字第4646號裁定應執行有期徒刑11月 編號2至11應執行有期徒刑1年6月   

編號  10 11 （以下空白） 罪名  偽造文書 偽造文書  宣告刑  有期徒刑3月 有期徒刑5月  犯罪日期  105年10月28日 107年12月3日  偵查(自訴)機關 年度案號  桃園地檢108年度偵字第10291號 桃園地檢108年度偵字第10291號  最後 事實審 法院 臺灣高院 臺灣高院   案號 110年度上訴字第1201號 110年度上訴字第1201號   判決日期 110年9月7日 110年9月7日  確定 判決 法院 最高法院 最高法院   案號 110年度台上字第6312號 110年度台上字第6312號   判決 確定日期 110年12月30日 110年12月30日  是否為得易科罰金之案件  是 是  備註  桃園地檢111年度執字第1365號 桃園地檢111年度執字第1365號    編號1至6經臺灣高等法院110年度聲字第4646號裁定應執行有期徒刑11月 編號2至11應執行有期徒刑1年6月